臺灣臺南地方法院臺南簡易庭民事判決
110年度南簡字第1223號
原      告  黃雅芳  

訴訟代理人  謝政諭  
被      告  林宜靜  

上列當事人間請求侵權行為損害賠償事件，本院於民國110年11
月10日言詞辯論終結，判決如下：
    主  文
被告應給付原告新臺幣壹拾肆萬伍仟柒佰元，及自民國一百一十
年九月二十八日起至清償日止，按週年利率百分之五計算之利息
。
訴訟費用新臺幣壹仟伍佰伍拾元由被告負擔。
本判決得假執行。但被告如以新臺幣壹拾肆萬伍仟柒佰元為原告
預供擔保，得免為假執行。
    事實及理由
一、原告起訴主張：
　㈠訴之聲明：如主文第1項所示。
　㈡原告於民國110年5月13日18時44分許，駕駛其所有車牌號碼0
    00-0000號自用小客車（下稱系爭車輛）行經臺南市○○區○○
    路○段000號前，其停等紅燈起步直行時，遭被告駕駛車牌號
    碼000-0000號自用小客車自後方追撞（下稱系爭事故），致
    系爭車輛損壞，經南都汽車股份有限公司LEXUS臺南服務廠
    於同年5月14日至29日維修，所需費用為新臺幣（下同）10
    萬6,636元，業由原告投保車體損失險之旺旺友聯產物保險
    股份有限公司全額理賠。另依民法第184條第1項前段、第19
    1條之2、第213條及第215條規定，請求被告賠償工資損失3,
    000元、系爭車輛價值減損12萬6,000元、鑑定費用1萬2,000
    元及交通費用4,700元，計有14萬5,700元。
二、被告則以下列情詞資為抗辯：
  ㈠聲明：
　⒈原告之訴及假執行之聲請均駁回。
　⒉如受不利判決，被告願供擔保，請准宣告免為假執行。
  ㈡被告就原告主張之系爭事故發生經過並無意見，惟其爭執原
    告請求之項目及金額：
　⒈工資損失：
　　原告提出之原證5僅能證明其於系爭事故發生當日有臨時請
    假，無法證明其被扣薪。況原告係於上班途中發生系爭事故
    ，依勞工保險被保險人因執行職務而致傷病審查準則第4條
    規定，應屬職業災害範圍，雇主不得課扣勞工薪資，原告請
    求之工資損害3,000元，與系爭事故無關。
　⒉系爭車輛價值減損：
　　原廠維修時係以新品更換，系爭車輛應能回復其原有功能及
    價值，原告請求被告賠償價值減損12萬6,000元，自非有據
    。又原告提出之鑑定報告，並未說明鑑定依據及標準，亦未
    評估系爭車輛於系爭事故發生前之實際車況，且未實際查看
    系爭車輛之受損及維修狀況，實無法作為有利於原告之認定
    。
　⒊鑑定費用：　
　　原告係為主張自己權利而支出鑑定費用，與被告之侵權行為
    並無直接因果關係。再者，系爭鑑定報告僅以1張權威車訊
    雜誌車價影本、1張車體結構比例圖即作出車價減損12萬6,0
    00元之論斷，並無任何專業說明，收費竟高達1萬2,000元。
  ⒋交通費用：　
　　原告雖提出110年5月29日計程車運價證明，惟該收據無法證
    明原告因系爭事故而支出交通費用4,700元。
三、得心證之理由：　　
　㈠按汽車行駛時，駕駛人應注意車前狀況，並隨時採取必要之
    安全措施，道路交通安全規則第94第3項定有明文。查原告
    主張於110年5月13日18時44分許，駕駛系爭車輛在臺南市○○
    區○○路○段000號前停等紅燈時，遭被告駕駛之車牌號碼000-
    0000號自用小客車自後方追撞，致系爭車輛損壞等情，為被
    告所不爭執（本院卷第130頁），堪信屬實。是被告疏未注
    意車前狀況，而駕車自後撞擊停等紅燈之系爭車輛，其顯有
    過失自明。
　㈡按因故意或過失，不法侵害他人之權利者，負損害賠償責任
    。汽車、機車或其他非依軌道行駛之動力車輛，在使用中加
    損害於他人者，駕駛人應賠償因此所生之損害。不法侵害他
    人之身體或健康者，對於被害人因此喪失或減少勞動能力或
    增加生活上之需要時，應負損害賠償責任。不法毀損他人之
    物者，被害人得請求賠償其物因毀損所減少之價額，民法第
    184條第1項前段、第191條之2前段、第193條第1項、第196
    條分別定有明文。查系爭車輛既因被告之過失而受有損害，
    已如前述，故原告依侵權行為法律關係，請求被告賠償系爭
    車輛因系爭事故所受之損害，自屬有據。茲就原告之請求，
    分項論述如下：
　⒈工資損失：
　  原告主張其因系爭事故，臨時請假處理後續事宜，遭扣薪3,
    018元，故請求被告給付3,000元，並提出薪資明細表為憑（
    本院卷第133頁）。觀諸上開明細表，被告確因請事假之由
    ，遭公司扣薪3,018元，故其請求被告就其薪資損失給付3,0
    00元，應屬有據。
  ⒉系爭車輛價值減損：
    查系爭車輛係原告所有，於105年5月出廠，其經中華民國汽
    車鑑價協會鑑定之結果，認系爭車輛新車價為179.9萬元，
    於110年5月份之價格約為84萬元，因系爭事故維修後，折價
    15％即折價12萬6,000元（計算式：840,000×15％＝126,000）
    等情，有該協會鑑定鑑價報告、系爭車輛行車執照、維修單
    及維修照片在卷可佐（本院卷第39-85頁），堪認為真。是
    原告請求被告給付12萬6,000元，尚屬有據。被告固抗辯原
    廠維修時以新品更換，系爭車輛應能回復其原有功能及價值
    ，且鑑價報告未說明鑑定依據及標準，無法作為參考云云。
    惟車輛遭遇車禍事故維修後，縱已恢復原有功能，然中古車
    之買主多會挑選未有事故之車輛購買，是事故車之中古價格
    當比一般未發生事故之車輛為低，此為眾所皆知之事，被告
    空言系爭車輛經維修後可回復原有價值及功能，故未減損價
    值，且鑑價報告不可採等情，尚非有據。
  ⒊鑑定費用：
    按當事人為伸張權利所必要支出之費用，如可認為係因他造
    侵權行為所受之損害，即加害行為與損害賠償範圍間有相當
    因果關係者，均非不得向他造請求賠償（最高法院99年度台
    上字第224號民事判決參照）。查原告為鑑定系爭車輛減損
    之價值，支付鑑定費1萬2,000元與鑑定師陳柏文，有統一發
    票1紙附卷可佐（本院卷第89頁），此為原告主張權利所必
    要支出之費用，是其請求被告給付鑑定費1萬2,000元，核屬
    有據。
  ⒋交通費用：
    原告主張其於系爭車輛自110年5月14日起至29日止之維修期
    間，需搭乘計程車於同年月16、17、20、21、24、25、28及
    29日前往工作地點，共8日，每日支出計程車車資400元，共
    支出3,200元；又於同年月14、18、19、26及27日搭乘計程
    車接送小孩，共5日，每日支出計程車車資300元，共支出1,
    500元，合計支出交通費用4,700元，並提出110年5月29日計
    程車運價證明、服務證及哈佛幼兒園畢業證書為憑（本院卷
    第87、135、139頁），是其請求被告給付4,700元，應屬有
    據。
  ㈢從而，原告請求被告賠償計有14萬5,700元，核屬有據。
四、綜上所述，原告依侵權行為法律關係，請求被告給付14萬5,
    700元，及自起訴狀繕本送達之翌日即110年9月28日（本院
    卷第117頁）起至清償日止，按週年利率百分之5計算之利息
    ，為有理由，應予准許。本判決係適用簡易訴訟程序所為被
    告敗訴之判決，依民事訴訟法第389條第1項第3款規定，爰
    依職權宣告假執行。另依被告之聲請，宣告被告如預供如主
    文第3項後段所示之金額後，得免為假執行。
五、訴訟費用負擔之依據：民事訴訟法第78條。
中　　華　　民　　國　　110 　年　　11　　月　　24　　日
                  臺南簡易庭  法  官  陳尹捷
以上正本係照原本作成。
如不服本判決，應於判決送達後20日內，向本院提出上訴狀並表
明上訴理由，如於本判決宣示後送達前提起上訴者，應於判決送
達後20日內補提上訴理由書（須附繕本）。
如委任律師提起上訴者，應一併繳納上訴審裁判費。　　　　　
中　　華　　民　　國　　110 　年　　11　　月　　24　　日
　　　　　　　　　　　　　　　書記官  曾美滋